臺灣板橋地方法院刑事判決　　　　　　　96年度訴字第2420號
公　訴　人　臺灣板橋地方法院檢察署檢察官
被　　　告　乙○○
　　　　　　　　　　（現另案於臺灣臺北戒治所強制戒治中）
　　　　　　甲○○
　　　　　　　　　　（現另案於臺灣臺北看守所羈押中）
上列被告因搶奪案件，經檢察官提起公訴（96年度偵字第13829號
），本院裁定改用簡式審判程序審理，判決如下
    主  文
乙○○竊盜，累犯，處有期徒刑肆月，減為有期徒刑貳月。又共
同意圖為自己不法之所有，而搶奪他人之動產，累犯，處有期徒
刑壹年貳月，減為有期徒刑柒月。應執行有期徒刑捌月。
甲○○共同意圖為自己不法之所有，而搶奪他人之動產，累犯，
處有期徒刑壹年貳月，減為有期徒刑柒月。
    事  實
一、乙○○前於民國92年間因竊盜及搶奪案件，經臺灣士林地方
    法院於93年3 月29日以92年度訴字第742 號各判處有期徒刑
    1 年、2 年6 月，應執行有期徒刑3 年確定，於95年1 月25
    日假釋出獄，95年10月23日假釋縮刑期滿，未執行之刑以已
    執行完畢論。甲○○前於91年間因竊盜案件，經臺灣士林地
    方法院於91年5 月29日以91年度士簡字第179 號判處有期徒
    刑4 月確定。又於同年間因違反毒品危害防制條例案件，經
    臺灣高雄地方法院於91年9 月30日以91年度訴字第2470號各
    判處有期徒刑10月、6 月，應執行有期徒刑1 年2 月確定。
    上開3 罪經臺灣高雄地方法院裁定應執行有期徒刑1 年6 月
    確定，於94年12月25日執行完畢。
二、乙○○基於意圖為自己不法之所有之犯意，於96年3 月4 日
    凌晨某時許，在臺北市○○路上某停車場，見丁○○所有之
    車牌號碼5C-6329 號自用小客車停於該處，車門未鎖，且鑰
    匙未拔，乃徒手竊取之，得逞後駛離。乙○○與甲○○另基
    於意圖為自己不法所有之犯意聯絡，於同日上午7 時許，駕
    駛上開竊得之自用小客車，搭載甲○○，行經臺北縣三重市
    ○○路與三和路3 段交岔路口，見丙○○獨自行走，趁丙○○不及防備之際，由甲○○從副駕駛座車窗中徒手自後搶奪
    丙○○之皮包1 只（內含印章、身分證、駕照、識別證及健
    保卡各1 件；信用卡4 張、提款卡3 張、現金新臺幣6,000
    元、手機1 支、鑰匙2 把），得逞後駛離，並將上開自用小
    客車丟棄於臺北縣蘆洲市成蘆橋下。嗣因乙○○、甲○○另
    涉強盜、搶奪案件，於96年3 月15日17時25分許，在臺北縣
    新店市○○路西岸停車場內為警查獲（檢察官另行起訴，現
    羈押及強制戒治中），始查知上情。
三、案經臺北縣政府警察局三重分局報請臺灣板橋地方法院檢察
    署檢察官偵查起訴。
    理  由
一、上開事實，業據被告乙○○、甲○○於警詢、偵查及本院審
    理中坦承有上開犯行，核與被害人丁○○於警詢及丙○○於
    警詢、偵查中指述之情節相符，並有車輛竊盜、車牌失竊資
    料個別查詢報表- 查詢認可資料、車籍查詢- 基本資料詳細
    畫面各1 紙、現場監視器照片11張在卷可稽，足徵被告2 人
    之自白核與事實相符，本件事證明確，被告乙○○之竊盜、
    搶奪及被告甲○○之搶奪犯行均堪認定，應依法論科。
二、核被告乙○○所為，係犯刑法第320 條第1 項之竊盜罪及同
    法第325 條第1 項普通搶奪罪。核被告甲○○所為，係犯刑
    法第325 條第1 項普通搶奪罪。被告2 人就上開搶奪犯行間
    ，有犯意聯絡及行為分擔，均為共同正犯。被告乙○○所犯
    上開2 罪間，犯意各別，顯係另行起意，應予分論併罰。又
    被告2 人有事實欄所述之論罪科刑及執行情形，有臺灣高等
    法院被告前案紀錄表1 份在卷可按，其於有期徒刑執行完畢
    後，5 年內故意再犯本件有期徒刑以上之1 罪（乙○○為2
    罪），為累犯，均應依刑法第47條第1 項之規定加重其刑。
    爰審酌被告2 人有搶奪之前科，素行不佳，年輕力壯，不思
    正途賺取所需，竟飛車搶奪婦女之財物，影響社會安全秩序
    ，所生危害不輕、惟所得利益不多、被告乙○○竊取之財物
    價值、被害人所受之損害及被告2 人自白犯行，犯罪後態度
    良好等一切情狀，各量處如主文所示之刑，以資懲儆。末查
    ，被告2 人本件犯罪之時間在96年4 月24日以前，且所犯之
    罪並無中華民國96年罪犯減刑條例第3 條所列情形，均應依
    該條例第2 條第1 項第3 款之規定，減其刑期2 分之1 ，並
    就被告乙○○所宣告之有期徒刑部分，定其減刑後應執行之
    刑，附此敘明。
三、本件經檢察官提起公訴，被告於準備程序中就被訴事實為有
    罪之陳述，經法官告知簡式審判程序之旨，並聽取公訴人、
    被告之意見後，本院合議庭裁定由受命法官獨任進行簡式審
    判程序，併予敘明。
據上論斷，應依刑事訴訟法第273 條之1 第1 項、第299 條第1
項前段，刑法第28條、第320 條第1 項、第325 條第1 項、第47
條第1項 、第51條第5 款，中華民國96年罪犯減刑條例第2 條第
1 項第3 款、第7 條，判決如主文。
本案經檢察官郭季青到庭執行職務。
中　　華　　民　　國　　96　　年　　8 　　月　　31　　日
                  刑事第十九庭  法  官  曾正耀
以上正本證明與原本無異
如不服本判決應於送達後10日內向本院提出上訴狀
                                書記官　陳淑怡
中　　華　　民　　國　　96　　年　　8 　　月　　31　　日
附錄本案論罪科刑法條：
刑法第320條第1項
意圖為自己或第3人不法之所有，而竊取他人之動產者，為竊盜罪
，處5年以下有期徒刑、拘役或5百元以下罰金。
刑法第325條第1項
意圖為自己或第3 人不法之所有，而搶奪他人之動產者，處6 月
以上5年以下有期徒刑。
